宣示判決筆錄
原      告  王建閔  
            王裕舜  
兼上二人
法定代理人  何雅姿  
被      告  許美姻  

訴訟代理人  黃美娟  
上列當事人間110年度簡字第93號請求損害賠償事件，於中華民
國111年8月30日下午4時30分在本院民事法庭4公開辯論後當庭宣
示判決，出席人員如下：
    法      官  劉建利
    書  記  官  謝群育
    通      譯  劉立蓉
到庭關係人：
    被告訴訟代理人  黃美娟
書記官朗讀案由。
法官朗讀主文宣示判決。
    主      文
被告應給付原告新台幣貳萬貳仟零伍拾伍元，及自民國108年11
月7日起至清償日止，按年息百分之五計算之利息。
原告其餘之訴駁回。
    事實及理由要領
壹、程序事項：
一、按民事訴訟法第427條第2項於民國110年1月20日經總統令公
    布修正第11款，新增本於道路交通事故有所請求而涉訟之事
    件，不問其標的金額或價額一律適用簡易程序，並於公布後
    2日即110年1月22日起生效。上開公告施行後，於修正前已
    繫屬之事件，其法院管轄權及審理程序，未經終局裁判者，
    適用修正後之規定，曾經終局裁判者，則適用修正前之規定
    ，民事訴訟法施行法亦增訂第4條之1之規定。從而，本件原
    告係本於車禍事故請求侵權行為損害賠償，按其訴訟標的金
    額，原應適用通常程序處理，然依修正後之民事訴訟法第42
    7條第2項第11款規定，應適用簡易訴訟程序辦理，又本件既
    於首揭規定修正前已繫屬本院，由本院109年訴字445號行審
    理程序，於生效施行時尚未經終局裁判，揆之上開民事訴訟
    法施行法第4條之1第1款規定，即應改行簡易程序，先予敘
    明。
二、原告經合法通知，未於最後言詞辯論期日到場，核無民事訴
    訟法第386條所列各款情形，爰依被告之聲請，由其一造辯
    論而為判決。
貳、實體部分：
一、本件事實（含兩造之主要攻防）
　㈠被告許美姻於107年8月29日7時30分許，騎乘車牌號碼000-00
    0號普通重型機車，沿高雄市路竹區中興路197巷由北往南方
    向行駛，行經該路段2號前時，本應注意行至有號誌之交岔
    路口，遇紅燈應依車道連貫暫停，不得逕行插入車道間，而
    依當時天候雨、日間自然光線、路面狀況濕潤無缺陷及無障
    礙物、視距良好，並無不能注意之情事，竟疏未依車道連貫
    暫停等待紅燈，而貿然插入車道間，適有原告何雅姿騎乘車
    牌號碼000-000號普通重型機車（下稱系爭機車，按：本院1
    08年度交簡字第3153號刑事判決記載為「179-PTC」），附
    載其子即原告王建閔、王裕舜沿中興路197巷同向行駛至該
    處，兩車因此發生碰撞（下稱系爭事故)，除系爭機車毁損
    外，原告何雅姿亦人車倒地，並受有左膝、左足踝、足背挫
    傷疼痛等傷害（下稱系爭傷害）。
　㈡原告主張：原告何雅姿為倉管人員兼堆高機操作人員，因系
    爭事故身體左半部之手、頸、肩膀、脊椎、腳等部位時感抽
    、痛、麻，造成原告何雅姿無法搬運重物，而未能配合公司
    進度於週六加班，且尚須持續治療、復健，生活品質大受影
    響，且被告毫無悔意，一再推諉拒絕賠償，原告何雅姿精神
    上所受損害甚鉅。另原告王建閔、王裕舜亦因系爭事故飽受
    驚嚇。爰請求被告賠償原告何雅姿系爭機車損壞費用新臺幣
    （下同）1,500元、安全帽損壞費用2,100元、眼鏡損壞費用
    6,000元、車禍鑑定費用3,000元、舒緩疼痛藥品費用7,500
    元、補給品費用30,000元、請假出席調解遭扣薪之損失15,0
    00元、醫療費用36,630元（按：含高新醫院醫療費400元、
    健仁醫院醫療費230元，另自107年9月1日起至108年10月28
    日止，每次以500元計、請求72次)、後續治療費用255,328
    元、交通費用86,400元（按：由機車改為汽車代步，每月以
    1,200元計、請求72個月）、薪資損失39,600元（按：原告
    未能配合公司於週六加班半日，以每月加班薪資550元計、
    請求72個月）、增加生活費用20,000元（按：每次租屋清潔
    費用以10,000元計、請求2次）、精神慰撫金588,888元，前
    揭款項計1,091,946元；原告王建閔請求被告賠償醫療費用1
    8,000元（按：含高雄榮民總醫院醫療費1,200元，另自107
    年9月1日起至108年10月28日止，每次以300元計、請求72次
    ，合計似應為22,800元）、增加生活費用4,000元（按：原
    告因受到驚嚇，須接受心理諮商治療，自107年9月1日起至1
    08年10月28日止，每次以800元計、請求5次）、精神慰撫金
    36,888元，前揭款項計58,888元；原告王裕舜請求被告賠償
    醫療費用10,750元（按：含高新醫院醫療費400元、回診費1
    50元，另自107年9月1日起至108年10月28日止，每次以200
    元計、請求56次，合計似應為11,750元）、精神慰撫金6,60
    0元，前揭款項計17,350元。爰依民法第193條、第195條規
    定，請求被告賠償原告3人共計1,168,184元（計算式：1,09
    1,946元+58,888元+17,350元=1,168,184元）。（見本院附
    民卷第7至11頁、本院審訴卷第49至52頁、第89至94頁）
　㈢被告則以：伊就系爭事故之發生固不爭執，惟原告何雅姿為
    肇事次因，應負擔30%之肇事責任。就原告何雅姿請求伊賠
    償部分，機車維修費用應提出機車行照與維修支付收據；安
    全帽、眼鏡損壞費用應提出購買單據，並依法折舊；車禍鑑
    定費用係原告何雅姿自行舉證之費用，不應由伊負擔；舒緩
    疼痛藥品費用、補給品費用均非醫囑用藥，不應由伊負擔；
    請假出席調解之損失請求伊賠償則依法無據；醫療費用部分
    ，原告何雅姿應提供診斷證明書及就醫醫療單據以為佐證。
    就原告王建閔請求伊賠償部分，醫療費用應提出醫療費用單
    據及診斷證明書；增加生活費用即接受心理諮商治療應提供
    診斷證明書及醫療費用單據，並證明其必要性；精神慰撫金
    之請求則過高，請依法判決。就原告王裕舜請求伊賠償部分
    ，醫療費用應提出醫療費用單據及診斷證明書；精神慰撫金
    之請求則過高，請依法判決。原告何雅姿既為系爭事故之筆
    事次因，應負三成責任，依民法第217條第1項過失相抵之規
    定，應減輕或免除伊之賠償金額等語置辯。（見本院審訴卷
    第229至235頁）
二、本院判斷之理由要領：
　㈠原告何雅姿因系爭事故而受有系爭傷害，業據原告提出診斷
    證明書等件（見交附民卷51頁）附卷為證，且為被告所不爭
    執，堪信為實。而被告因系爭事故犯過失傷害罪，處拘役參
    拾日，如易科罰金，以1000元折算壹日，經本院108年度交
    簡字第3153號刑事判決確定在案（見本院交附民卷第131至1
    34頁），足認被告上揭過失行為與原告所受系爭傷害之結果
    間，具有相當因果關係，被告應負侵權行為之損害賠償責任
    ，應堪認定。
　㈡原告何雅姿主張因系爭事故支出醫療費用1,130元，有原告提
    出之診斷證明、醫療費用收據（見本院審訴卷第137至143頁
    ）等附卷可證，且為被告所不爭執（見本院簡字卷第109頁
    ），堪信為實，是原告此部分之請求，應予准許。
　㈢請求機車維修費用1,500元部分：原告據以提出機車維修單據
    及機車新領牌照登記書（見本院審訴卷第139頁、本院訴卷
    第139頁）為證，系爭機車於103年7月出廠，迄本件事故發
    生時即107年8月29日，約已使用4年1個月，則零件扣除折舊
    後之修復費用估定為375元【計算方式：1.殘價＝取得成本÷(
     耐用年數＋1)即1,500÷(3+1)≒375（小數點以下四捨五入）
    ；2.折舊額 ＝(取得成本－殘價)×1/（耐用年數）×（使用年
    數）即(1,500－375) ×1/3×（3+0/12）≒1,125（小數點以下
    四捨五入）；3.扣除折舊後價值＝（新品取得成本－折舊額）
    即1,500－1,125＝375】，原告逾此數額之請求則無理由。
　㈣請求安全帽損壞換新費用2,100元、眼鏡損壞換新費用6,000
    元部分：原告未提出舊有安全帽及眼鏡之購買紀錄，僅提供
    新安全帽及眼鏡之購買單據，則此部分請求即失其所據，不
    應准許。
　㈤原告請求支出系爭車禍鑑定費用3,000元，業據提出郵政入戶
    匯款申請書匯款人收執聯為證（見審訴卷第141頁），查上
    開鑑定費支出，雖非因侵權行為直接所受之損害，惟係原告
    為主張其權利所支出之必要費用，是原告此部分請求，尚屬
    有據。
　㈥原告何雅姿請求舒緩疼痛藥品費用7,500元、補給品費用30,0
    00元、醫療費用35,500元、後續治療費用255,328元；原告
    王建閔請求醫療費用18,000元、增加生活費用4000元；王裕
    舜請求醫療費用10,750元，原告皆未提出相關證據證明，亦
    曾於言詞辯論表示沒有其他證據可以提出（見訴卷第31至33
    頁），是上開請求，要屬無據，應予駁回。
　㈦請假出席調解遭扣薪之損失15,000元、薪資損失39,600元、
    交通費用86,400元、增加生活費用20,000元部分：原告請求
    因詢問律師、去調解、去地檢署等請假而造扣除薪資及全勤
    獎金15,000元，因系爭傷害無法加班而受有薪資損失39,600
    元，因系爭傷害無法騎車而必須以汽車代步之費用86,400元
    及租屋清潔費用20,000元，有原告提供之薪資報表、加油站
    發票及清潔費估價單兩紙（見訴卷第81至109頁、第117至13
    1頁及第135至137頁）在卷可稽。惟原告並未舉證說明上述
    損害與系爭傷害有相當因果關係，被告亦否認上述損害與本
    案有關，是上開請求，不應准許。
　㈧原告何雅姿請求精神慰撫金588,888元部分：本院按兩造學識
    、經歷、社會地位、財產狀況（見審訴卷證物存置袋、訴字
    卷第35至36頁及第151頁）、本件被告加害程度及原告所受
    之痛苦程度等因素綜合判斷，認原告請求精神慰撫金，應以
    20,000元為適當。
　㈨原告王建閔請求精神慰撫金36,888元及原告王裕舜請其精神
    慰撫金6600元部分：原告王建閔及原告王裕舜因系爭事故而
    受有身體上之損害，雖據原告提出高雄榮民總醫院診斷證明
    書及高新醫院診斷證明書（見附民卷第41及43頁）在卷可參
    ，惟就診斷證明書內所載內容觀之，王建閔於107年9月4日
    診斷為右耳異物，其與系爭事故之因果關係薄弱；王裕舜之
    診斷證明書為108年10月29日作成，與系爭事故發生時已相
    隔一年之久，亦難認定其與系爭事故之因果關係，且上述二
    張診斷證明書皆為被告所爭執，原告復未提出其他病歷資料
    證明原告王建閔及原告王裕舜於系爭事故受有何身體上之侵
    害，則其請求尚乏依據，不應准許。
　㈩綜上，原告所受損害賠償金額共計24,505元【計算式：1,130
    +375+3,000+20,000＝24,505】。
　被告主張原告未注意車前狀況致未及時煞車而與有過失云云
    ，經本院審酌高雄市車輛行車事故鑑定覆議會覆議意見書，
    認原告未靠右行駛，為肇事次因；而被告遇紅燈未依車道連
    貫暫停，逕行插入車道，是認被告為肇事主因，原告依其與
    有過失之情形，應負擔百分之10之責任。
　綜上所述，本件原告得請求之金額為22,055元【計算式：24,
    505（1－10％）元≒22,055元（小數點以下四捨五入）】。
三、結論：
    原告何雅姿依侵權行為之法律關係，請求被告給付22,055元
    及其利息為有理由，應予准許；逾此範圍部分及原告王建閔
    、王裕舜請求之部分均為無理由，應予駁回。又本件原告係
    提起刑事附帶民事訴訟，由本院刑事庭依刑事訴訟法第504 
    條第1 項規定，裁定移送前來，依同條第2 項規定免繳納裁
    判費，而至辯論終結為止，當事人並無任何裁判費或其他訴
    訟費用之支出，自無庸就其訴訟費用之負擔為諭知。
                  臺灣橋頭地方法院民事第一庭
                      書記官  謝群育　　　　　　　　　
                      法　官　劉建利 
以上正本係照原本作成。
如對本判決上訴，須於判決送達後20日內向本院提出上訴狀。如
委任律師提起上訴者，應一併繳納上訴審裁判費。
中　　華　　民　　國　　111 　年　　8 　　月　　30　　日
                              書記官　謝群育